【裁判字號】    89,易,2639
【裁判日期】    900130
【裁判案由】    毒品危害防制條例
【裁判全文】
臺灣臺北地方法院刑事判決                        八十九年度易字第二六三九號
    公  訴  人  臺灣臺北地方法院檢察署檢察官
    被      告  甲○○
右列被告因毒品危害防制條例案件，經檢察官聲請以簡易判決處刑（八十九年度毒偵
字第二九九四號），本院臺北簡易庭認為不宜以簡易判決處刑（八十九年度簡字第一
二三二號），改依通常訴訟程序審理，判決如左：
    主  文
甲○○連續施用第二級毒品，累犯，處有期徒刑陸月，如易科罰金，以參佰元折算壹
日。
扣案吸食器壹個沒收。
    事  實
一、甲○○前有多次施用毒品及贓物等案件，最近一次因贓物案件，經臺灣屏東地方
    法院於八十八年一月五日，以八十七年度易字第一九０六號判決有期徒刑五月，
    如易科罰金以三百元折算一日，臺灣高等法院高雄分院於八十八年三月二十五日
    ，以八十八年度上易字第四四九號判決上訴駁回確定，八十九年四月二十五日徒
    刑期滿執行完畢。另因施用第二級毒品安非他命案件，經臺灣屏東地方法院以八
    十七年度毒聲字第一八八號裁定送觀察、勒戒後，認有繼續施用毒品傾向，經該
    院於八十七年八月十七日，以八十七年度毒聲字第三五九號裁定令入戒治處所施
    以強制戒治，嗣經評定成績合格，於八十八年三月八日，以八十八年度毒聲字第
    四三一號裁定停止戒治，所餘期間付保護管束，又於保護管束期間內施用毒品，
    經臺灣屏東地方法院於八十八年五月三十一日，以八十八年度毒聲字第一一七六
    號裁定撤銷停止戒治，令入戒治處所施以強制戒治，八十九年一月十八日戒治期
    滿，由臺灣屏東地方法院檢察署檢察官，於同年四月八日，以八十九年度戒毒偵
    字第一八九號不起訴處分確定。詎其不知悔改，明知安非他命為毒品危害防制條
    例所規定之第二級毒品，不得施用，仍基於概括犯意，自八十九年八月間起至同
    年九月二十八日下午七時三十分許最後一次止，連續在其台北市○○區○○路二
    段三七二巷十四弄十三號住處等地，以吸食器為工具，先後施用第二級毒品安非
    他命約三次。嗣於八十九年九月二十九日中午十二時五十分，於前址住處為警查
    獲，並扣得其所有，供施用第二級毒品安非他命所用之吸食器一個。
二、案經臺北市政府警察局中正第一分局報請臺灣臺北地方法院檢察署檢察官，聲請
    以簡易判決處刑，經本院臺北簡易庭認為不宜以簡易判決處刑，改用通常訴訟程
    序審判。
    理  由
一、右揭事實，業據被告甲○○供承不諱，其尿液經檢驗呈甲基安非他命陽性反應，
    有法務部調查局九十年一月二日（八九）陸（一）字第八九一００八一一號檢驗
    通知書一紙附卷可稽，並有吸食器一個扣案可資佐證。次查，被告前因施用第二
    級毒品安非他命案件，經臺灣屏東地方法院以八十七年度毒聲字第一八八號裁定
    送觀察、勒戒後，認有繼續施用毒品傾向，於八十七年八月十七日，以八十七年
    度毒聲字第三五九號裁定令入戒治處所施以強制戒治，嗣經評定成績合格，於八
    十八年三月八日，以八十八年度毒聲字第四三一號裁定停止戒治，所餘期間付保
    護管束，又於保護管束期間內施用毒品，經臺灣屏東地方法院於八十八年五月三
    十一日，以八十八年度毒聲字第一一七六號裁定撤銷停止戒治，令入戒治處所施
    以強制戒治，八十九年一月十八日戒治期滿，由臺灣屏東地方法院檢察署檢察官
    ，於八十九年四月八日以八十九年度戒毒偵字第一八九號不起訴處分確定，有各
    該裁定、不起訴處分書及臺灣高等法院被告全國前案紀錄表等件附卷可稽。其於
    前開不起訴處分確定後五年內，又施用第二級毒品安非他命，事證明確，被告犯
    行洵堪認定。
二、核被告所為，係犯毒品危害防制條例第十條第二項之施用第二級毒品罪。其持有
    第二級毒品安非他命之低度行為，為施用之高度行為所吸收，不另論罪。又被告
    前後多次施用第二級毒品行為，時間緊接且犯罪構成要件相同，顯係基於概括犯
    意反覆為之，應依連續犯之規定論以一罪，並依法加重其刑。末查，被告前有多
    次施用毒品及贓物等案件，最近一次因贓物案件，經臺灣屏東地方法院於八十八
    年一月五日，以八十七年度易字第一九０六號判決有期徒刑五月，如易科罰金以
    三百元折算一日，臺灣高等法院高雄分院於八十八年三月二十五日，以八十八年
    度上易字第四四九號判決上訴駁回確定，八十九年四月二十五日徒刑期滿執行完
    畢，有臺灣高等法院檢察署刑案紀錄簡覆表一件在卷可考，其於五年內再犯本件
    有期徒刑之罪，為累犯，應依法遞加重其刑。爰審酌被告素行及其犯罪之動機、
    目的、手段、所生危害與犯罪後態度等一切情狀，量處如主文所示之刑。另扣案
    吸食器一個，為被告所有供施用第二級毒品所用之物，業據其供明在卷，併予宣
    告沒收。
據上論斷，應依刑事訴訟法第四百五十二條、第二百九十九條第一項前段，毒品危害
防制條例第十條第二項，刑法第十一條前段、第五十六條、第四十七條、第三十八條
第一項第二款，判決如主文。
本案經檢察官葉惠燕到庭執行職務
中      華      民      國     九 十     年     一     月     三 十     日
          臺灣臺北地方法院刑事第五庭
                                          法  官    劉方慈
右正本證明與原本無異。
如不服本判決，應於判決送達後十日內，向本院提出上訴狀。
                                          書記官    殷玉芬
中      華      民      國     九 十     年     一     月     三十一    日
毒品危害防制條例第十條
施用第一級毒品者，處六月以上五年以下有期徒刑。
施用第二級毒品者，處三年以下有期徒刑。


司法院資訊處製作；財團法人民間司法改革基金會備份。
